【裁判字號】    88,簡上,202
【裁判日期】    890607
【裁判案由】    賭博
【裁判全文】
臺灣板橋地方法院刑事判決                        八十八年度簡上字第二二號
    上  訴  人  臺灣板橋地方法院檢察署檢察官
    被      告  乙○
    輔  佐  人 甲○○
   （被告之兄）
右上訴人因被告賭博案件，不服本院三重簡易庭八十八年度重簡字第一三二號，中華
民國八十八年四月二十日第一審判決（聲請簡易判決處刑案號：八十七年度偵字第一
八二八五號）提起上訴及移送併辦（八十九年度偵字第一一六九號），本院判決如左
：
    主  文
原判決撤銷。
乙○連續在公眾得出入之場所賭博財物，處罰金壹仟伍佰元，如易服勞役，以參佰元
折算壹日。扣案「小火車水果盤」壹台（含ＩＣ板壹塊）、「彈珠台」參台（含ＩＣ
板參塊）、「七七七連線積分彈珠台」肆台（含ＩＣ板肆塊）、新台幣參仟壹佰元、
新台幣肆仟參佰捌拾元、代幣肆佰參拾捌枚均沒收。
    事  實
一、乙○基於賭博之概括犯意，先於民國八十七年八月二十一日上午某時，前往己○○（另由本院簡易庭以八十八年度重簡字第一三二號案件審結）所經營位於台北
    縣三重市○○路○段九號之「台糖便利商店」之公眾得出入之場所，把玩由己○○擺設於前開「台糖便利商店」內之電動賭博機具「小火車水果盤」一台（含Ｉ
    Ｃ板一塊）、「彈珠台」三台（含ＩＣ板三塊），乙○以投入新台幣（下同）十
    元硬幣換取一分把玩，押中可得倍數不等之分數，累積分數嗣結束後，可依相同
    比例向己○○兌換等值之店內物品，如未押中，則所押注之分數歸己○○所得之
    方式賭博財物，嗣於當日上午十一時許，經警在上址查獲乙○、己○○及同在該
    處玩賭之戊○○（另由本院簡易庭以同上案件審結），並當場扣得電動賭博機具
    「小火車水果盤」一台（含ＩＣ板一塊）、「彈珠台」三台（含ＩＣ板三塊）、
    賭檯之財物三千一百元。乙○於八十八年三月二十二日下午某時，復基於同前之
    概括犯意，前往顏如松（另由本院以八十八年度易字第二四五九號案件審結）所
    經營位於台北縣三重市○○○路六十號之「全日客便利商店」之公眾得出入之場
    所，把玩由顏如松擺設於該便利商店內之電動賭博機具「七七七積分連線彈珠台
    」四台（含ＩＣ板四塊），乙○先持十元向櫃檯小姐丙○○（另由本院以上開案
    件審結）兌換一枚代幣，投入機台開分押注，押中可得倍數不等之分數，累積分
    數嗣結束後，可依相同比例洗分兌換店內等值之物品，如未押中，則所押注之分
    數歸顏如松所有，以此方式賭博財物。嗣當日下午二時三十分許，經警在上址查
    獲乙○、顏如松、丙○○及同在該處玩賭之賭客丁○○等人，並當場扣得電動賭
    博機具「七七七積分連線彈珠台」四台（含ＩＣ板四塊）、賭檯之財物四千三百
    八十元、兌換籌碼處之財物代幣四百三十八枚、顏如松所有供其與丙○○共同犯
    罪所用之營業報表一張。
二、案經臺北縣警察局三重分局報請臺灣板橋地方法院檢察署檢察官聲請以簡易判決
    處刑暨由該分局報請台灣板橋地方法院檢察署檢察官檢察官移送併案審理。
    理  由
一、訊據被告乙○固坦承先後於上開時地經警查獲，惟矢口否認有何賭博犯行，辯稱
    ：伊係在查獲現場觀看他人把玩，伊並未賭博云云。經查，另案被告己○○、顏
    如松分別於前揭時地經營「台糖便利商店」、「全日客便利商店」，並擺設電動
    賭博機具供不特定賭客玩賭之事實，業經己○○、戊○○、丙○○等人於本院調
    查時供述明確，並有扣案如事實欄所示之物可資佐證，是被告己○○、顏如松擺
    設賭博性電動機具與不特定賭客賭博之事實應堪認定。次查，證人戊○○於本院
    調查時具結證稱：「當天我與乙○二人在店內，乙○也在玩機台，當時有四、五
    台機台，用投零錢方式玩」等語（參見本院八十九年三月七日訊問筆錄）；證人
    丙○○於本院調查時結證稱：「（問：卷附被告當時是否有在店內玩電玩？）有
    」，證人丁○○則結證稱：「當天我和朋友去本件超商買東西，等待時間朋友換
    代幣玩，叫我幫他玩一下，我們坐下按開始，警察就進來，當時被告坐我旁邊」
    等語（均參見本院八十九年三月廿一日訊問筆錄），顯見被告乙○確實有於上開
    時地把玩賭博性電動機具，其空言辯稱：僅在旁觀看，並未把玩云云，應係事後
    卸責之詞，不足採信。綜上所述，本件事證明確，被告乙○之犯行應堪認定。
二、核被告乙○所為，係犯刑法第二百六十六條第一項前段之賭博罪。其先後二次犯
    行，時間緊接，所犯罪名相同，顯係基於概括犯意為之，為連續犯，應以一罪論
    。檢察官雖未就被告於上開時地在「全日客便利商店」賭博之犯行聲請簡易判決
    處刑，惟被告此部分犯行與檢察官聲請簡易判決處刑部分之犯行，有連續犯之裁
    判上一罪之關係，應為聲請效力所及，且經檢察官移送併辦，本院自應一併予以
    審究。
三、原審以被告罪證明確，予以論罪科刑，固非無見，惟查，被告於前述時地在「全
    日客便利商店」復連續犯賭博罪，與原審論罪部分係裁判上一罪，已如前述，原
    審未及審認，自有未當，是檢察官上訴指摘原判決失當，為有理由，應由本院合
    議庭依刑事訴訟法第四百五十五條之一第三項規定，準用刑事訴訟法第三百六十
    九條第二項規定，撤銷原審判決，改依第一審通常程序而為判決。爰審酌被告屬
    中度智障，有被告於本院八十九年二月十八日調查時提出之殘障手冊影本一紙在
    卷可憑，其智識程度較低，及其犯罪之動機、目的、手段、所生危害、犯罪後態
    度等一切情狀，量處如主文所示之刑，以資懲儆。扣案電動賭博機具「小火車水
    果盤一台」（含ＩＣ板一塊）、「彈珠台」三台（含ＩＣ板三塊）、「七七七連
    線積分彈珠台」四台（含ＩＣ板四塊）均係當場賭博之器具，賭資三千一百元、
    四千三百八十元均係在賭檯之財物，代幣四百三十八枚則係在兌換籌碼處之財物
    ，爰分別依刑法第二百六十六條第二項之規定宣告沒收。至扣案營業報表一張，
    係另案被告顏如松所有供與被告丙○○共同犯罪所用之物，爰不在此宣告沒收，
    併此敘明。
據上論斷，應依刑事訴訟法第四百五十五條之一第一項、第三項、第三百六十九條第
一項前段、第三百六十四條、第二百九十九條第一項前段，刑法五十六條、第二百六
十六條第一項前段、第二項、第四十二條第二項，罰金罰鍰提高標準條例第一條前段
、第二條，判決如主文。
本案經檢察官李海龍到庭執行職務。
中      華      民      國      八十九      年      六      月    七    日
                              臺灣板橋地方法院刑事第三庭
                                  審判長法  官  陳財旺
                                        法  官  李幼妃
                                        法  官  連育群
右正本證明與原本無異。
本件不得上訴
                                          書記官  蘇恩慶
中      華      民      國      八十九      年      六      月    七    日
附錄本案論罪科刑法條全文
刑法第二百六十六條
在公共場所或公眾得出入之場所賭博財物者，處一千元以下罰金，但以供人暫時娛樂
之物為賭博者，不在此限。
當場賭博之器具與在賭檯或兌換籌碼處之財物，不問屬於犯人與否，沒收之。


司法院資訊處製作；財團法人民間司法改革基金會備份。
